臺灣雲林地方法院刑事裁定
111年度聲字第491號
聲  請  人  臺灣雲林地方檢察署檢察官
被      告  張啓輝



上列聲請人因對受刑人數罪併罰有二裁判以上，聲請定其應執行
之刑（111年度執字第1195、1196號），本院裁定如下：
    主  文
張啓輝所犯如附表一所示之罪，所處如附表一所示之刑，應執行
有期徒刑壹年貳月；所犯如附表二所示之罪，所處如附表二所示
之刑，應執行有期徒刑貳年。
    理  由
一、聲請意旨略以：受刑人張啓輝因犯竊盜等案件，先後經判決
    確定（如附表一、二），符合數罪併罰之要件，應依刑法第
    53條及第51條第5款之規定，分別就附表一、二各聲請定其
    應執行之刑，爰依刑事訴訟法第477條第1項規定聲請裁定等
    語。
二、按刑法第50條第1項規定：「裁判確定前犯數罪者，併合處
    罰之。但有下列情形者，不在此限。一、得易科罰金之罪與
    不得易科罰金之罪。二、得易科罰金之罪與不得易服社會勞
    動之罪。三、得易服社會勞動之罪與不得易科罰金之罪。四
    、得易服社會勞動之罪與不得易服社會勞動之罪。」；第2
    項則規定：「前項但書情形，受刑人請求檢察官聲請定應執
    行刑者，依第51條規定定之」。次按數罪併罰，有二裁判以
    上者，依第51條之規定，定其應執行之刑，刑法第53條定有
    明文。又數罪併罰，分別宣告其罪之刑，如宣告多數有期徒
    刑者，於各刑中之最長期以上，各刑合併之刑期以下，定其
    刑期。但不得逾30年。刑法第51條第5款亦定有明文。復按
    法律上屬於自由裁量事項，尚非概無法律性之拘束，在法律
    上有其外部界限及內部界限，前者法律之具體規定，使法院
    得以具體選擇為適當裁判，此為自由裁量之外部界限。後者
    法院為自由裁量時，應考量法律之目的，法律秩序之理念所
    在，此為自由裁量之內部界限。法院為裁判時，二者均不得
    有所踰越。在數罪併罰而有二裁判以上，應定其應執行刑之
    案件，法院所為刑之酌定，固屬自由裁量事項，然對於法律
    之內、外部界限，仍均應受其拘束（最高法院94年度台非字
    第21號判決意旨參照）。
三、經查：㈠受刑人張啓輝因犯如附表一、二所示之罪，經本院
    先後判處如附表一、二所示之刑，均經確定在案，有卷內所
    附各該判決及臺灣高等法院被告前案紀錄表1份在卷可稽。㈡
    受刑人所犯如附表一編號1、2所示之罪所處之刑為不得易科
    罰金、不得易服社會勞動之罪，附表一編號3所示之罪所處
    之刑為得易科罰金、得易服社會勞動之罪，即符合刑法第50
    條第1項但書第1款例外不得併合處罰之情形，依同條第2項
    之規定應由受刑人請求檢察官聲請定應執行刑，而本件附表
    一部分係受刑人請求檢察官向法院聲請定應執行刑，此有臺
    灣雲林地方檢察署刑法第50條第1項但書案件是否請求定應
    執行刑調查表1份在卷可佐。又數罪併罰中之一罪，依刑法
    規定得易科罰金，若因與不得易科之他罪併合處罰結果而不
    得易科罰金時，原可易科部分所處之刑，自亦無庸為易科折
    算標準之記載（司法院釋字第144號解釋意旨參照），是受
    刑人所犯如附表一編號3所示之罪，原雖得易科罰金，然與
    其所犯不得易科罰金之如附表一編號1、2所示之罪併合處罰
    之結果，於定執行刑時，自不得併予諭知易科罰金之折算標
    準。是聲請人依刑法第50條第2項規定，經受刑人之請求，
    向本院聲請定其應執行之刑，核屬正當。爰審酌受刑人所犯
    各罪之罪名異同、犯罪情節、時間差距及所生危害等各情，
    兼顧刑罰衡平及矯治更生，暨考量受刑人對定應執行刑之意
    見（本院卷第59、75頁）等一切情狀，定其應執行之刑如主
    文所示。
四、爰依刑事訴訟法第477條第1項，刑法第50條、第53條、第51
    條第5款，裁定如主文。　　
中　　華　　民　　國　　111 　年　　8 　　月　　16　　日
                  刑事第二庭    法  官  蔡美華
以上正本證明與原本無異。
如不服本裁定，應於裁定送達後5 日內向本院提出抗告狀（須附
繕本）。
中　　華　　民　　國　　111 　年　　8 　　月　　16　　日
                                書記官　陳智仁
附表一
 編     號            1           2           3  罪     名  竊盜 竊盜 竊盜  宣  告  刑  有期徒刑7月 有期徒刑7月 有期徒刑4月  犯 罪 日 期  109年12月18日 109年12月13日 110年5月20日  偵 查 機 關  年 度 案 號  臺灣雲林地方檢察署110年度偵字第1052號 臺灣雲林地方檢察署110年度偵字第1266號 臺灣雲林地方檢察署110年度偵字第6699號等 最後事實審 法     院 臺灣雲林地方法院 臺灣雲林地方法院 臺灣雲林地方法院  案     號 110年度易字第152號 110年度易字第192號 111年度易字第54號  判 決 日 110年4月13日 110年5月27日 111年3月30日 確定判決 法     院 臺灣雲林地方法院 臺灣雲林地方法院 臺灣雲林地方法院  案     號 110年度易字第152號 110年度易字第192號 111年度易字第54號  確 定 日  110年5月25日 110年7月9日 111年5月4日 是否為得易科罰金之案件  否 否 是 備       註  ⑴臺灣雲林地方檢察署110年度執字第1445號 ⑵編號1至2定應執行有期徒刑1年 ⑴臺灣雲林地方檢察署110年度執字第1821號 ⑵編號1至2定應執行有期徒刑1年 臺灣雲林地方檢察署111年度執字第1196號 
附表二
 編     號            1           2 （以下空白）         罪     名  竊盜 竊盜   宣  告  刑  有期徒刑7月 有期徒刑8月（2次） 有期徒刑7月（3次）   犯 罪 日 期  110年6月1日 110年7月16日 110年7月19日 110年7月29日 110年8月10日 110年8月22日   偵 查 機 關  年 度 案 號  臺灣雲林地方檢察署110年度偵字第4797號 臺灣雲林地方檢察署110年度偵字第6699號等  最後事實審 法     院 臺灣雲林地方法院 臺灣雲林地方法院   案     號 110年度易字第610號 111年度易字第54號   判 決 日 110年11月25日 111年3月30日  確定判決 法     院 臺灣雲林地方法院 臺灣雲林地方法院   案     號 110年度易字第610號 111年度易字第54號   確 定 日  110年12月22日 111年5月4日  是否為得易科罰金之案件  否 否  備       註  臺灣雲林地方檢察署111年度執字第46號 ⑴臺灣雲林地方檢察署111年度執字第1195號 ⑵定應執行有期徒刑1年8月